臺灣臺南地方法院民事裁定
111年度亡字第25號
聲  請  人  郭忠龍

上列聲請人因聲請宣告郭克明死亡事件，本院裁定如下：
    主  文
一、准對失蹤人郭克明（男，民國00年0月00日生，身分證統一
    編號：Z000000000號，失蹤前最後住所：臺南市○○區○○里0
    鄰○○00號）為宣告死亡之公示催告。
二、失蹤人應於本公示催告揭示於本院公告處之翌日起7個月內
    ，向本院陳報現尚生存，如不陳報，本院將宣告其為死亡。
三、無論何人，凡知該失蹤人之生死者，均應於上開期間內，將
    其所知之事實，陳報本院。
    理  由
一、聲請意旨略以：聲請人之父郭克明於民國108年5月20日外出
    務農後未再返家，失蹤迄今已逾3年，爰依法聲請准予裁定
    對失蹤人郭克明為死亡宣告等語。
二、按失蹤人失蹤滿7年後，法院得因利害關係人或檢察官之聲
    請，為死亡之宣告；失蹤人為80歲以上者，得於失蹤滿3年
    後，為死亡之宣告，民法第8條第1項、第2項分別定有明文
    。又所稱之利害關係人，指失蹤人之配偶、繼承人、法定代
    理人、債權人、受贈人、人壽保險金受贈人、人壽保險金受
    領人、國庫及其他就死亡宣告有身分上及財產上利害關係之
    人而言，不動產之共有人亦為該條之利害關係人（法務部70
    年2月25日（70）法律字第2954號解釋意旨亦同此見解）。
    次按法院准許宣告死亡之聲請者，應公示催告；公示催告，
    應記載「失蹤人應於期間內陳報其生存，如不陳報，即應受
    死亡之宣告」、「凡知失蹤人之生死者，應於期間內將其所
    知陳報法院」；其陳報期間，自前項揭示之日起，應有6個
    月以上，但失蹤人滿百歲者，其陳報期間，得定為自揭示之
    日起2個月以上，觀諸家事事件法第156條第1至3項規定甚明
    。
三、經查，聲請人主張之上情，業據其提出戶籍謄本、臺南市政
    府警察局玉井分局玉山派出所受（處）理失蹤人口案件登記
    表各1件在卷足憑，且經本院依職權調取失蹤人郭克明之刑
    事前案、在監在押全國紀錄表、近3年之勞保被保險人投保
    資料、稅務電子閘門財產所得調件明細表、健保資訊連結作
    業查詢紀錄、入出境資訊連結作業查詢表核閱後發現，失蹤
    人並未在監、押，近3年無投保勞保及入出境之紀錄，亦查
    無所得資料，堪信聲請人主張失蹤人郭克明已失蹤滿3年之
    事實為真實，揆諸前揭說明，本件聲請核無不合，爰依法為
    公示催告。
四、依家事事件法第156條，裁定如主文。
中　　華　　民　　國　　111 　年　　6 　　月　　27　　日
                  家事法庭  法  官  游育倫
以上正本係照原本作成。
如對本裁定抗告須於裁定送達後10日內向本院提出抗告狀。
中　　華　　民　　國　　111 　年　　6 　　月　　27　　日
                            書記官 李鎧安